【裁判字號】    89,易,899
【裁判日期】    890331
【裁判案由】    違反公平交易法等
【裁判全文】
臺灣高雄地方法院刑事判決                          八十九年度易字第八九九號
    公  訴  人  臺灣高雄地方法院檢察署檢察官
    被      告  乙○○
    被      告  甲○○
右列被告等因違反公平交易法等案件，經檢察官提起公訴（八十八年度偵字第一八五
七三號），本院判決如左：
    主  文
乙○○共同連續明知為意圖欺騙他人，於同一商品，使用相同於他人註冊商標之圖樣
之商品而販賣，處有期徒刑貳月，如易科罰金，以參佰元折算壹日。
甲○○共同連續明知為意圖欺騙他人，於同一商品，使用相同於他人註冊商標之圖樣
之商品而販賣，處有期徒刑參月，如易科罰金，以參佰元折算壹日。
    事  實
一、甲○○與乙○○係夫妻關係，乙○○現係位於高雄市三民區○○○路二三四號德
    律有限公司（以下簡稱德律公司）之負責人，而甲○○係德律公司於民國八十八
    年十二月以前之前負責人，二人均實際經營德律公司，且均明知「ＢＭＷ」與「
    ＢＭＷＬＯＧＤ」之圖樣，業經西德商‧拜耳汽車廠股份有限公司（以下簡稱拜
    耳公司）依法向經濟部中央標準局（現改制為智慧財產局）申請註冊登記，經核
    准取得第二九八三一八號商標專用權，指定使用於衣服及不屬別類之衣著及應屬
    於本類之其他一切商品上，為相關大眾所共知之商標圖案，尚在專用期間內（七
    十四年十一月一日起至九十四年九月十五日止），竟未經商標專用權人拜耳公司
    之同意或授權之情形下，共同基於意圖營利之概括犯意聯絡，自八十五年間起至
    八十七年十一月間止，以每件運動服新台幣（下同）一百八十元，與市價相差甚
    鉅之價格，販入上開仿冒商品一批，在高雄市○○區○○街四二五號、四二七號
    之「德律服飾批發」，連續以每件運動服二百元之價格，多次販賣予不特定人牟
    利。
二、案經告訴人拜耳公司訴由臺灣高雄地方法院檢察署檢察官偵查起訴。
    理  由
一、訊之被告乙○○、甲○○均矢口否認右揭犯罪事實，被告乙○○辯稱：是伊之夫
    即甲○○在處理，伊並不知情云云，另被告甲○○則辯稱：所販賣服裝經由整體
    設計，分為左邊及右邊，並不違反商標法，且販賣時間為八十七年間云云，惟查
    ：右揭犯罪事實，業據告訴代理人於偵審中指訴綦詳。又「ＢＭＷ」及「ＢＭＷ
    ＬＯＧＤ」商標圖案，業經拜耳公司向經濟部中央標準局申請商標註冊，指定使
    用於衣服及不屬於別類之衣著及應屬於本類之其他一切商品，有經濟部中央標準
    局商標註冊證影本一紙附卷可稽。又被告等所賣出之運動夾克其上有「ＢＭＷ」
    之商標圖案，業經本院當庭勘驗照片四幀屬實，且就其上圖樣通體觀察，與拜耳
    公司申請註冊之商標圖案相同，實足使具一般經驗之消費者，對產品之來源產生
    混淆之虞，是則被告甲○○所辯稱：所販賣服裝經由整體設計，分為左邊及右邊
    ，並不違反商標法云云，應不可採信。又上開商標設計圖案，乃屬享譽國內外之
    著名商標，知名度甚高，且均屬高價位之商品，而上揭運動夾克，其售出之價格
    僅二百元，售價低廉，被告等既已從事服裝多年，是其對上開商標圖案均經他人
    註冊取得商標專用權一事，自不能諉為不知，是被告甲○○辯稱不知上揭商標圖
    案於衣服類已經註冊云云，顯係飾詞卸責之詞，委無足採。又被告乙○○雖辯稱
    是甲○○在處理，伊並不知情云云，惟查：乙○○與前德律公司負責人甲○○係
    夫妻，於八十五年至八十七年七月間亦係德律公司之人員，有偵查卷卷附乙○○
    名片一紙附卷可稽，是則被告乙○○所辯不知情云云，亦不足採信。此外復有收
    據影本一份附卷可稽，綜上所述，事證明確，被告二人之犯行洵堪認定。
二、按公平交易法業於八十八年二月三日修正公布施行，並於同年月五日生效，其修
    正後之第三十五條規定，違反第二十條第一項情形，須先經中央主管機關限期命
    其停止或改正，或採取必要更正措施，而逾期未停止、改正其行為或採取必要更
    正措施，或停止後再為相同或類似違反行為者，始由司法機關為科刑之處置，即
    先行政後司法之立法理念，較之修正前之公平交易法第三十五條規定，顯然新法
    較有利於被告，依刑法第二條第一項從新從輕之原則，自應適用裁判時之新法。
    茲本件並未經中央主管機關依上揭規定限期命被告二人停止、改正或採取必要更
    正措施，而不符合該條之構成要件，自不符合修正後公平交易法第三十五條之犯
    罪構成要件，不能據此論科。核被告二人明知為意圖欺騙他人，於同一商品使用
    相同於他人註冊商標之圖樣之商品而販賣，所為均係犯商標法第六十三條之罪。
    被告二人就上開犯行，有犯意聯絡及行為分擔，為共同正犯。又被告二人先後多
    次販賣仿冒品之數行為，時間緊接，所犯罪名基本構成要件相同，顯係出於概括
    之犯意反覆為之，均為連續犯，應依刑法第五十六條之規定以一罪論。公訴人就
    本件被告二人所犯違反商標法第六十三條之犯行，於起訴法條雖未論及，惟該部
    分之犯罪事實與公訴人認定被告二人違反公平交易法之犯罪事實係屬同一事實，
    且起訴事實亦已記載明確，是公訴人引用修正前之公平交易法第三十五條顯係誤
    植，附此敘明。爰審酌被告二人為謀一己私利，無視他人商標專用權，更罔顧政
    府為消除「仿冒王國」所作之努力，惡行非輕，及被告乙○○尚無前科記錄，素
    行良好，被告甲○○前犯有妨害自由罪，此各有被告乙○○、甲○○之臺灣高雄
    地方法院檢察署刑案資料查註記錄表各一紙附卷可稽，及被告二人犯後審理中仍
    飾詞否認等犯後態度及其販賣之期間長達約二年等一切情狀，分別量處如主文所
    示之刑，並均諭知易科罰金之折算標準。
據上論斷，應依刑事訴訟法第二百九十九條第一項前段，商標法第六十三條，刑法第
十一條前段、第二條第一項前段、第二十八條、第五十六條、第四十一條，罰金罰鍰
提高標準條例第二條，判決如主文。
本案經檢察官莊榮松到庭執行職務。
中    華    民    國     八十九     年      三      月      三十一      日
                                  臺灣高雄地方法院刑事第七庭
                                      法  官  何  悅  芳
右正本證明與原本無異。
如不服本判決，應於判決送達後十日內，向本院提出上訴狀。
                                      書記官  吳  良  美
中    華    民    國    八十九      年      三      月      三十一      日
附錄本案論罪科刑法條全文
商標法第六十三條：
明知為前條商品販賣、意圖販賣陳列、輸出或輸入者，處一年以下有期徒刑、拘役或
科或併科新台幣五萬以下罰金。


司法院資訊處製作；財團法人民間司法改革基金會備份。
